臺灣屏東地方法院裁定　　　　　　　　 110年度屏秩字第32號
移送機關　　屏東縣政府警察局里港分局

被移送人　　張添丁　　（出生日期及

上列被移送人違反社會秩序維護法案件，經移送機關以民國110
年10月14日里警偵字第11032005200號移送書移送審理，本院裁
定如下：
    主  文
張添丁藉端滋擾公司行號，處罰鍰新臺幣貳仟元。
    事實理由及證據
一、被移送人張添丁於下列時、地有違反社會秩序維護法之行為
    ：
(一)時間：民國110 年9 月30日14時40分。
(二)地點：屏東縣○○鄉○○村○○路00號（即被害人翁詠翔工
    作之中油加油站）。
(三)行為：被移送人張添丁於前揭時、地之加油站為其車輛加油
    時，認為其係交付新臺幣（下同）1,000元予該站加油員即
    被害人翁詠翔，被害人找零之數額有誤，進而與被害人發生
    口角及拉扯。嗣被害人於該加油站辦公室提出現場監視器畫
    面供被移送人檢視，監視器畫面中亦顯示被移送人僅交付50
    0元予被害人，惟被移送人仍堅稱現場監視器畫面係遭人竄
    改，並因此再次與被害人發生口角及拉扯。
二、上開事實，有下列之事證證明屬實：
(一)被移送人張添丁於警詢時之陳述。
(二)被害人翁詠翔於警詢時之證述。
(三)監視器翻拍影像14紙。
(四)指認犯罪嫌疑人紀錄表、犯罪嫌疑人指認表。
(五)車輛詳細資料報表。
三、經查：
(一)按藉端滋擾住戶、工廠、公司行號、公共場所或公眾得出入
    之場所者，處3日以下拘留或新臺幣1萬2000元以下罰鍰，社
    會秩序維護法第68條第2款定有明文。本條款之立法意旨，
    係在保護住戶、工廠、公司行號、公共場所等場所之安寧秩
    序不受侵害。所謂「藉端滋擾」，即應指行為人有滋擾場所
    之本意，以言語、行動等方式，藉特定事端擴大發揮，踰越
    該事端在一般社會大眾觀念中所容許之合理範圍，而擾及場
    所之安寧秩序致難以維持或回復者而言。
(二)經查，被移送人固坦承於前揭時、地，曾與被害人發生口角
    ，並有多次拉扯被害人之行為，惟辯稱「（問：…你作勢毆
    打並拉扯報案人，是否屬實？）我拉他是因為要拉他出去外
    面看監視器，他說我要打他，但我沒有要打他，只是要看他
    錢收進去是否為1千元，因為他錢已經收去，我才要拉他去
    加油島確認」、「（問：經檢視監視器，畫面中你拿5百元
    給店員，你有何解釋？）我認為他們監視器有動過手腳，沒
    有可靠性」等語。然依一般社會常理，監視器之功能僅在攝
    錄當下發生之現實狀況，如欲修改監視器所攝錄之影像內容
    ，除需使用影像編輯等程式加以修改，更需經相當時間之操
    作始得為之，並非短時間內即得以修改完成。被移送人與被
    害人發生口角、拉扯後，旋即與被害人共同檢視監視器畫面
    ，縱認被害人或該加油站之其他工作人員有編輯影像之技術
    ，且該加油站之電腦內已安裝相關之影像編輯軟體，被害人
    或該加油站之其他工作人員亦無得以修改監視器影像內容之
    時間及機會，故被移送人前開辯詞，本院尚難憑採。復衡以
    被移送人如與被害人發生糾紛，應可理性溝通處理，或請警
    方到場協助，實無需與被害人爆發口角、更多次拉扯被害人
    ，顯見被移送人前開行為，係藉此特定事端擴大發揮，並干
    擾該加油站之安寧秩序，且已超過一般人所能容許合理範圍
    之違序行為。
(三)綜上所述，核被移送人所為，已違反社會秩序維護法第68條
    第2款之規定，應依法處罰。爰審酌被移送人僅因細故而為
    上開違序行為，已影響公共秩序，兼衡其為行為後之態度、
    行為之動機、手段、智識程度、生活狀況、行為所生之危險
    或損害等一切情狀，裁處如主文所示之罰鍰。
四、爰依社會秩序維護法第45條第1項、第68條第2款，裁定如主
    文。
中    華    民    國   110    年    11    月    11    日
                  屏東簡易庭      法  官  潘  快
以上正本證明與原本無異。
如不服本裁定，得於裁定書送達之翌日起五日內，以書狀敘述理
由，向本庭提出抗告。
中    華    民    國   110    年    11    月    11    日
                                  書記官  鍾嘉芸